【裁判字號】    92,訴,74
【裁判日期】    920528
【裁判案由】    強盜等
【裁判全文】
臺灣高雄地方法院刑事判決                            九十二年度訴字第七四號
    公  訴  人  臺灣高雄地方法院檢察署檢察官
    被      告  甲○○
    指定辯護人  本院公設辯護人庚○○
右列被告因強盜等案件，經檢察官提起公訴（九十一年度偵字第二六六三五號）暨移
送併辦（九十一年度偵字第二七六０八號及九十二年度偵字第一二一０號、第二四０
四號），本院判決如左：
    主  文
甲○○收受贓物，處有期徒刑參月，如易科罰金，以佰元折算壹日。
扣案之西瓜刀壹把沒收。
    事  實
一、甲○○明知車牌號碼ＯＣＹ—一八三號重型機車（機車車主為丁○○），係戊○○與丙○○於民國九十一年十一月二十七日十二時三十分許，在高雄縣鳳山市海
    風里慈暉新村七號前所竊取，係屬贓物，仍於九十一年十二月二日某時向該二人
    借來騎用作為犯案之交通工具，嗣於同年十二月二日上午某時許，在高雄縣鳳山
    市○○路之大賣場，以新臺幣（下同）三百五十元之代價，購買西瓜刀一支（刀
    面長四十四點五公分、寬四公分，刀柄長十二點五公分、寬二點五公分），隨後
    基於意圖為自己不法所有之強盜犯意，攜帶前開西瓜刀置放在前述贓車之腳踏板
    ，預備以強暴或脅迫之方式，致使不特定之被害人不能抗拒而令其交付財物，騎
    乘上開贓車沿路尋找不特定人，預備持刀押人強盜財物，嗣於九十一年十二月二
    日下午六時二十五分許，行經高雄縣大寮鄉○○村○○街附近，為警查獲並當場
    在該贓車腳踏板處起出甲○○所有預備供強盜所用之西瓜刀一把。
二、案經高雄縣警察局仁武分局報告台灣高雄地方法院檢察署偵查起訴。
    理  由
一、右開犯罪事實業據被告甲○○於警偵訊及本院審理時坦承不諱（參見九十一年十
    二月二日仁武分局鳥松分駐所偵訊筆錄、九十一年度偵字第二六六三五號偵查卷
    第六頁及本院九十二年一月九日、同年月三十日、同年二月十三日、同年三月二
    十七日審判筆錄），而上開車牌號碼ＯＣＹ—一八三號重型機車，係丁○○所有
    ，於九十一年十一月二十七日十二時三十分許，在高雄縣鳳山市海風里慈暉新村
    七號前為戊○○及丙○○所竊取，係屬贓物，有被害人丁○○於警訊中證述綦詳
    ，另證人戊○○及丙○○亦於本院審理坦承確實係渠等所偷（參見本院九十二年
    一月三十日、同年四月十日審判筆錄），此外，被告於偵訊中亦坦承知悉上開機
    車係贓車，而向戊○○及丙○○借車去買西瓜刀預備搶別人時使用等語（參見偵
    查卷第六頁反面），且於警訊中供述持有西瓜刀預備到不特定地點，不特定時間
    ，看到適合對象就拿西瓜刀押，叫他把錢拿出來等語，核與證人即查獲本件之員
    警乙○○於本院審理時證述扣案之西瓜刀一把係在被告甲○○所騎乘機車腳踏板
    處查獲等語（參見本院九十二年三月二十七日審判筆錄），被告亦坦承有物色下
    手實施之人之意等語，復有贓物認領保管單、車輛竊盜車牌失竊資料個別查詢表
    、車輛失竊證明單各一紙及被告甲○○所有預備供犯罪所用之西瓜刀一支扣案可
    稽，足認被告上開自白核與事實相符，本件事證明確，被告上開犯行均洵堪認定
    。
二、核被告甲○○所為，係犯刑法第三百二十八條第五項之預備強盜罪、同法第三百
    四十九條第一項之收受贓物罪。被告所犯上開二罪間有方法結果之牽連關係，應
    從一重之收受贓物罪處斷。爰審酌被告預備以西瓜刀強盜路人，已生危害於社會
    治安，並參酌其犯後坦承犯行，態度良好及犯罪之動機、目的、手段、犯罪所生
    之危險等一切情狀，量處如主文所示之刑，併諭知易科罰金之折算標準。扣案之
    西瓜刀一把為被告所有，係預備供犯罪所用之物，業據被告供承在卷，爰依刑法
    第三十八條第一項第二款之規定宣告沒收。
三、至於公訴人移送併辦部分（九十一年度偵字第二七六０八號及九十二年度偵字第
    一二一０號、第二四０四號），被告甲○○對於所涉犯強盜犯行於警訊及本院審
    理時均供承係臨時起意等語（參見本院九十二年一月六日調查筆錄），而共犯戊○○、丙○○迭於警訊及本院審理時亦供述係臨時起意犯案（參見九十一年十二
    月二十三日警訊筆錄及本院九十二年一月三十日審判筆錄），公訴人移送被告甲○○涉犯強盜犯行，自與上開論罪科刑部分，並非基於概括之犯意為之，而無連
    續犯之裁判上一罪關係，本院自不得一併加以審酌，另外，公訴人移送併辦另指
    被告甲○○涉有搶奪犯行，亦與本件起訴部分並無裁判上一罪之關係，因此就上
    開部分，爰退回另請公訴人依法處理。此外，公訴人於九十一年度偵字第二七六
    ０八號案件之簽呈似指被告甲○○另有於九十一年十二月十七日中午收受丙○○
    所竊取之車牌號碼ＯＩＤ─九五三號機車，然公訴人亦於簽呈中載明被告甲○○
    係與丙○○一同騎乘該車而強盜被害人己○○，並非丙○○單獨將該贓車交付予
    被告甲○○使用，且於偵訊中被告甲○○亦供述並不知車牌號碼ＯＩＤ─九五三
    號機車係屬贓車（參見偵查卷第十三頁反面），是以，被告甲○○並無收受該贓
    車之意思，僅與竊車之正犯丙○○一同騎乘該車而強盜他人，主觀亦不知該車係
    屬贓車，尚與刑法第三百四十九條第一項之構成要件有間（參照司法行政部刑事
    法律問題彙編一七００之意旨），惟公訴人認此部分與本件論罪科刑之部分有連
    續犯之裁判上一罪之關係，爰不另為無罪之諭知，併此敘明。
據上論斷，應依刑事訴訟法第二百九十九條第一項前段，刑法第三百二十八條第五項
、第三百四十九條第一項、第四十一條第一項前段、第三十八條第一項第二款，罰金
罰鍰提高標準條例第一條前段、第二條，判決如主文。
本案經檢察官楊碧瑛到庭執行職務
中        華        民        國    九十二    年     五    月   二十八  日
                                  臺灣高雄地方法院刑事庭
                                      法  官  廖建瑜
右正本證明與原本無異。
如不服本判決，應於判決送達後十日內，向本院提出上訴狀。
                                      書記官  王翌翔
中        華        民        國    九十二    年     五    月   二十八  日
中華民國刑法第三百四十九條
收受贓物者，處三年以下有期徒刑、拘役或五百元以下罰金。
搬運、寄藏、故買贓物或為牙保者，處五年以下有期徒刑、拘役或科或併
科一千元以下罰金。
因贓物變得之財物，以贓物論。
中華民國刑法第三百二十八條
意圖為自己或第三人不法之所有，以強暴、脅迫、藥劑、催眠術或他法，
至使不能抗拒，而取他人之物或使其交付者，為強盜罪，處五年以上有期
徒刑。
以前項方法得財產上不法之利益或使第三人得之者，亦同。
犯強盜罪因而致人於死者，處死刑、無期徒刑或十年以上有期徒刑；致重
傷者，處無期徒刑或七年以上有期徒刑。
第一項及第二項之未遂犯罰之。
預備犯強盜罪者，處一年以下有期徒刑、拘役或三千元以下罰金。


司法院資訊處製作；財團法人民間司法改革基金會備份。
